【裁判字號】    98,聲判,91
【裁判日期】    990331
【裁判案由】    聲請交付審判
【裁判全文】
臺灣板橋地方法院刑事裁定              98年度聲判字第91號
聲  請  人
即告訴人    庚○○
            辛○○
代  理  人  陳純仁律師
被      告  壬○○
            丁  ○
            甲○○
            戊○○
            癸○○
            己○○
            乙○○
            丙○○
            子○○
上列聲請人因告訴被告竊佔案件，不服臺灣高等法院檢察署98年
度上聲議字第6973號駁回再議之處分（原不起訴處分案號：臺灣
板橋地方法院檢察署98年度偵續三字第1 號），聲請交付審判，
本院裁定如下：
    主  文
聲請駁回。
    理  由
一、聲請交付審判意旨略以：
  (一)最高法院84年度台上字第2153號民事判決明示：「私有土地
    供公眾通行，已歷數十年，已成道路，在公法上雖應認有公
    共地役關係存在，其所有權之行使應受限制。惟該土地既未
    徵收，仍為私人保留。則土地所有權人乃保有其所有權能，
    對於無權占有其土地者，仍得行使民法第767 條之物上請求
    權，請求無權占有者，返還土地」，該判決書中又明示：「
    所謂占有，僅須對土地有事實上之管理力為已足。本件被上
    告系爭土地上空，架設遮雨棚，並於系爭土地上，擺攤做生
    意，則其設攤倘與系爭土地間有一定之結合關係，在時間上
    亦有相當之繼續性，能否僅因其攤位具有活動性，即謂被告
    非系爭土地之占有人？非無研求之餘地。」，而依最高法院
    72年台上字第3674號判決意旨：「被上訴人對於系爭攤位之
    使用，因受法令之限制，不能設置固定攤架，只能白天擺攤
    ，夜間收攤。但不能因其收攤，即謂被上訴人已放棄占有之
    意思。... 自應認其繼續占有不間斷。」，依此等見解，告
    訴人所有系爭土地，固已成為巷道，作為道路用地，亦即告
    訴人對於其所有系爭土地之使用，固然受到限制，惟告訴人
    就系爭土地，因保有所有權，而仍具有所有權能，對於他人
    不法之占有，具有排他性，並有物上請求權，得請求返還土
    地，僅係不得妨害他人之通行而已。則被告就系爭土地，並
    無任何合法之占用權源，竟在系爭土地上，於黃昏市場擺設
    攤位或將攤位出租他人牟利，連續多年，顯然具有固定性及
    繼續性，不因攤位係活動式，而有差異。依上開二份最高法
    院見解，被告設置之攤位，縱然係活動式且晚上收回屋內，
    顯仍為不法之占有人，因此仍有竊佔罪之適用。
  (二)板橋地檢署原不起訴處分書第12頁第1-2 行竟陳述云被告等
    人所使用之上開區段土地「... 自91年迄今均未有舉發違規
    紀錄...。」，但依94年9月12日之北縣警永行字第09400276
    08號函之臺北縣政府警察局永和分局清查民享街、智光街、
    民光街遮雨棚所有人暨擺設攤販業者清冊一覽表中之記載91
    年以後該等土地之攤販仍有遭取締與處罰之情事，顯見被告
    所竊用之系爭民享街、智光街、民光街等地點在91年以後仍
    有攤販不法占用告訴人之上開土地而遭舉發處罰之案例，亦
    有舉發違規攤販紀錄，然前揭不起訴處分書第12頁第1-2行
    卻謂「... 自91年迄今均未有舉發違規設攤紀錄... 」，此
    顯與事實不相符合，顯見本案檢察官之偵查並未盡調查證據
    之能事，而有妄自臆測，違背證據法則之違背法令。
  (三)被告既無合法權源而占有告訴人之系爭土地，其等有竊佔之
    犯意及行為甚明，告訴人已提出被告等之警局筆錄及被告等
    占用告訴人土地以擺攤營業之照片數十張，被告等之竊佔罪
    證至為明確。被告等之竊佔行為在違反道路交通管理法部分
    固應受行政罰，但不能謂有行政罰即可免除刑法上之竊佔罪
    與民事上之返還土地之責任。本案之不起訴處分書直接承認
    違法佔有他人所有土地之攤販竟有收租之權利；並因而對該
    等竊佔之人為不起訴處分，其法律見解，非常荒謬，實有刑
    法第125 條第1 項第3 款之濫權不追訴之嫌！
  (四)告訴人庚○○與辛○○所有之系爭739 、741 與712 地號之
    土地，雖係被編為道路用地，被告亦僅具有道路通行權而已
    ，並不得將系爭土地不法予以占用，而作為其等設攤或出租
    他人設攤牟利之用。蓋系爭土地，屬告訴人所有，在依法被
    徵收前，所有權仍為告訴人保留，告訴人不但仍保有所有權
    能，且對於無權占有土地者，仍得行使物上請求權，請求返
    還土地。則原處分書竟無視於被告等並非將上開土地作通行
    使用，而係加以固定時間設攤妨害通行，茲檢察官竟仍加以
    包庇而對其竊佔犯行為不起訴處分，殊不符公益並已妨害到
    告訴人土地之所有權能。與被告等無權占有告訴人相同地號
    土地之其他數十個攤販，經告訴人提起民事訴訟後，臺灣高
    等法院亦判決該案之被告等均為無權占有，告訴人有權將其
    竊佔物拆除，而收回土地，足見本件檢察官之見解確有嚴重
    錯誤，且有怠忽職守，鼓勵違法者犯罪，而繼續侵害告訴人
    權益之嫌。
  (五)有關占用道路用地仍應構成竊佔罪之案例不勝枚舉，例如臺
    灣臺北地方法院84年度訴字第1545號刑事判決，認定該案被
    告陳進慶於臺北市○○路○段134 巷10號前，竊佔公有道路
    （面積約1 公尺，寬5 公尺）設攤販賣水果，構成竊佔他人
    之不動產罪、臺灣高等法院87年度上易字第2381號判決亦認
    為被告廖界雄在人行道外之公有路面設攤賣鵝肉，有竊佔之
    犯意，而判決廖界雄有罪、臺灣高等法院台中分院86年度上
    易字第418 號判決認為被告王定國在已成公眾往來之道路上
    擺設檳榔攤占土地約1.5 平方公尺營業，後來又在上開土地
    之另處占約3 平方公尺擺設黑輪小吃營利，雖該攤均為裝有
    四輪之小攤車會流動，晚上才收攤推入屋內，仍是顯以實力
    支配該土地而排除他人使用，有竊佔之犯意甚為明確，自不
    能因其係流動攤販而解免竊佔罪責，而臺灣臺北地方法院93
    年度易字第909 號判決亦認為被告陳月香、徐吉光、黃王碧
    梅3 人在使用分區○道路之用地上搭設棚架自行或出租他人
    經營飲食攤，顯有排除他人使用支配之意，故仍判彼等竊佔
    罪。足見佔用他人道路用地不論可否移動之攤位，均構成竊
    佔罪。
  (六)原檢察官雖云被告等並非故意不支付租金或繳納相關費用，
    但本件告訴人提起告訴之前已多次催促被告等不得占用告訴
    人之土地擺攤，若要擺攤應得告訴人之同意，並付租金，被
    告等拒不付款，但卻一再竊佔告訴人之上開土地擺攤營業，
    甚至於板橋地檢署通知開庭後，以及發回續行偵查時，彼等
    仍有繼續擺攤竊佔告訴人土地之情事，例如被告乙○○在96
    年7 月26日、27日、28日、8 月1 日、2 日、4 日、5 日、
    6 日均仍繼續竊佔告訴人之土地擺攤營業，而被告丙○○在
    96年7 月26日、27日、28日、8 月1 日、2 日、3 日、5 日
    、6 日均仍繼續竊佔告訴人之土地擺攤營業，因此檢察官認
    為被告並非故意不支付租金以及認為告訴人無積極證據證明
    被告等有竊佔之犯行，顯然與事實不符，且有未盡調查證據
    能事之違背法令。
  (七)在第一次發回後，檢察官雖曾於民國96年間4 次指派檢察事
    務官會同告訴人及管區警員在被告一般營業時間內4 次前往
    現場履勘，而發現部分被告有占用告訴人之土地營業，部分
    被告則未占用告訴人之土地營業，惟按：
    1.本件竊佔案之告訴係於95年9 月9 日提起，因此有關犯罪
      事實之有無，提起告訴時之證據以及嗣後聲請再議時之證
      據均應一併加以斟酌，而告訴人先前所提出之照片以及發
      回續行偵查時再提出之照片均可證明被告等有竊佔之犯行
      ，因此不得以前次發回續行偵查時，被告獲悉檢察事務官
      將前往履勘，故稍有收斂，而抹煞先前之竊佔犯行。
    2.第1 次發回續行偵查，因被告已知檢察事務官要會同警員
      前往履勘現場，故部分被告稍有收斂，在檢察事務官履勘
      時將攤車推入其屋內，或部分推入屋內，部分仍擺屋外之
      告訴人土地上，惟就此次發回續行偵查時，告訴人仍有再
      拍照片，而能證明被告等仍有竊佔告訴人之上開土地者，
      例如：告訴人96年9 月6 日所呈刑事再議聲請狀所附之告
      證1 號乙○○竊占告訴人土地擺攤之照片26張，告證2 號
      丙○○竊佔告訴人土地擺攤之照片20張，足見被告等確有
      竊佔告訴人土地之情事。
    3.有關被告等所竊佔之告訴人之土地位置及範圍，請參見告
      訴人在上午時所拍攝之位置圖，按各房屋屋主之基地均為
      其房屋建物圍牆坐落地，其房屋牆壁外沿10公分以外部分
      即為告訴人之土地，而該基地自屋主房屋外沿10公分起算
      至馬路兩側之白線約為2 公尺至2.5 公尺，而各被告在每
      天傍晚出來擺攤時，係自其房屋前擺至馬路兩側之白線附
      近，故若比對告訴人先前所提出之被告每天黃昏時在告訴
      人之土地上擺攤營業之照片，即可瞭解被告等所竊佔之土
      地寬度大都達2 公尺左右，長度亦為數公尺，絕非檢察官
      不起訴處分書所稱之數公分而已。
    4.雖被告等已因高檢署發回續行偵查且檢察官表示要履勘現
      場而有所警惕收斂，但被告癸○○仍有長1.35公尺，寬1.
      5 公尺竊佔告訴人之上開土地，被告戊○○、子○○仍將
      其活動式模特兒、衣架等竊佔告訴人之上開土地，被告乙○○仍有竊佔告訴人之土地擺攤販賣排骨，被告丙○○仍
      在告訴人之土地上擺攤販賣鵝肉、雞肉、炒飯。足見每天
      下午該等被告仍有竊佔告訴人土地之犯行，而其擺攤時，
      自屬排除他人在該址通行或擺攤營業，而形成排他之占有
      關係，應構成竊佔罪。茲檢察官以該攤車為可移動式，遂
      認為不成立竊占罪，其認事用法顯有違誤。
    5.原不起訴處分書又為被告等開脫云被告等可能疏未注意而
      占用告訴人之土地以擺攤，但兩造間已進行訴訟歷3 年之
      久，被告等是已知道告訴人對該等土地主張所有權之排他
      效力，且告訴人亦在庭上一再表明在各屋主房屋外緣10公
      分以外即是告訴人之土地，不同意被告等占用該等土地以
      擺攤營業，亦不同意各屋主將其屋前之告訴人土地出租以
      供他人擺攤營業，則被告等仍對告訴人之諄諄告誡充耳不
      聞，怎可認定彼等為過失占用告訴人之土地，而非故意竊
      佔？故原不起訴處分之理由違反經驗法則，顯有包庇輕縱
      被告之嫌。
    6.告訴人所提出之照片均為被告等竊佔告訴人之土地以擺攤
      營業所拍，各日期均不相同，此可由被告知衣著及左右之
      攤位之貨物之相對位置比對證明之，被告等均未否認該等
      照片之真正，檢察官居然主動為被告脫罪，臆測該照片日
      期容易變造等，真不知其是何居心？
  (八)綜上所述，被告竊佔之罪證至為明確，原臺灣板橋地方法院
    檢察署檢察官及臺灣高等法院檢察署未予詳查，對竊佔罪所
    持法律見解亦錯誤，且似有嚴重偏頗，竟置極為明確之被告
    犯罪證據於不聞問，而對被告等處分不起訴及駁回再議，顯
    有違誤，爰聲請交付審判云云。
二、按告訴人不服上級法院檢察署檢察長或檢察總長認再議為無
    理由而駁回之處分者，得於接受處分書後十日內委任律師提
    出理由狀，向該管第一審法院聲請交付審判；法院認為交付
    審判之聲請不合法或無理由者，應駁回之，刑事訴訟法第25
    8 條之1 第1 項、第258 條之3 第2 項前段，分別定有明文
    。
三、本件聲請人告訴被告壬○○等9 人竊佔案件，先經臺灣板橋
    地方法院檢察署檢察官認罪嫌不足，以98年度偵續三字第1
    號處分不起訴在案；聲請人不服，聲請再議亦經臺灣高等法
    院檢察署以再議無理由而以98年度上聲議字第6973號處分駁
    回再議，此經本院依職權調取前揭偵查卷證核閱無誤。茲聲
    請人堅指被告壬○○等9 人涉嫌竊佔罪，聲請交付審判，經
    查：
  (一)被告壬○○、丁○、甲○○係向臺北縣永和市○○街2 巷2
    號之屋主蘇茂林臨時承租屋前之攤位等情，業據聲請人辛○○陳述在卷。又證人蘇茂林在臺灣板橋地方法院檢察署具結
    證稱：當時其係將店面租給被告壬○○、丁○、甲○○3 人
    ，賣什麼其已不記得，但是都是租店面，不是路邊攤，不過
    被告等使用時有無超過店面，其已經不記得，不過有可能為
    了明顯，有超出店面一些，被告等營業時間約下午4 、5 點
    開始到晚上7 、8 點，被告等沒有每天都擺，有擺1 天就收
    1 天租金，也沒有定租約，多久租1 次，其不記得了，其與
    被告等並沒有約定可不可以超出店面，之後因為被聲請人告
    ，所以3 人就沒有再租了等語在卷。聲請人自陳被告壬○○
    、丁○、甲○○部分，其並未拍到照片，其原先並不知道該
    3 名被告之名字，是因為被告3 人到警局告其流氓，其才依
    筆錄去告被告3 人，被告3 人何時擺攤、賣什麼東西其不清
    楚等語。另經臺灣板橋地方法院檢察署指派檢察事務官會同
    聲請人及管區員警，在一般營業時間內，4 次隨機前往現場
    履勘，發現被告壬○○、丁○、甲○○均未在上開處所擺攤
    。有臺灣板橋地方法院檢察署檢察事務官96年2 月1 日、2
    月6 日、同年5 月2 日、5 月23日勘驗筆錄4 份、勘驗照片
    及各履勘點之位置圖等資料附卷可稽。被告壬○○、丁○、
    甲○○係向蘇茂林不定時承租店面擺攤，並交付租金予蘇茂
    林，並無任何證據足證此3 名被告有將攤位擺放到聲請人之
    前開土地上。又此3 名被告使用蘇茂林之店面時，縱有超過
    店面範圍而將攤位擺到聲請人之土地上，惟此3 名被告係向
    蘇茂林承租店面，係基於租賃之意思而使用該等攤位或土地
    ，僅係對該地一時利用或與他人共同利用，並無繼續性及排
    他性，難認此3 名被告有何竊佔之犯意及行為。
  (二)被告戊○○辯稱其係在父親陳義程所有之屋內賣服飾，屋內
    同時分租給被告癸○○開鎖店。而聲請人自承：被告戊○○
    之犯罪證據較少。另聲請人亦未拍攝到被告戊○○有佔用其
    土地擺攤之任何照片。經臺灣板橋地方法院檢察署檢察事務
    官會同聲請人及管區員警，在一般營業時間內，4 次隨機前
    往現場履勘，被告戊○○僅在房屋內營業，雖或於門外擺設
    展示活動式模特兒、有車輪可移動式吊掛衣服之攤架，然擺
    設位置係緊鄰門口水泥水溝蓋內側，並未佔用柏油馬路，且
    被告戊○○在未營業時，會將上開物品收入店內，有前開勘
    驗筆錄及照片等資料在卷可參。是以，被告戊○○係使用其
    父之店面販賣服飾，並無任何證據足資認定被告戊○○有竊
    佔聲請人土地之犯意及行為。
  (三)被告癸○○辯稱其係向陳義程分租店面開鎖店及賣米粉湯，
    原本只有向陳義程租用一間店面，以為外面可以擺攤，故米
    粉攤擺在外面，90年間聲請人提告時，陳義程就另提供一間
    店面給伊，伊就把米粉攤移至店內等語。依聲請人所提供之
    照片顯示，於91年間被告癸○○確有配鑰匙之機台（含木頭
    座）擺置在大門外，惟92年後之照片，則並無該機台擺設該
    處之照片。又依92年後之多張照片所示，被告癸○○之米粉
    攤確實開設在店面內，僅有一可移動式之手推車超出店外些
    許。而依聲請人於不同時間就同一地點所拍攝之照片所示，
    於該市場之非營業時間，並無任何物品擺放在該地，顯見被
    告癸○○於營業結束後即將該推車收入屋內。另經臺灣板橋
    地方法院檢察署檢察事務官會同聲請人及管區員警，在一般
    營業時間內前往現場履勘，被告癸○○及其妻係在其承租之
    房屋內販賣米粉湯及經營鎖店，該米粉湯攤位絕大部分均在
    店內，僅有長1.35公尺、寬1.5 公尺超出店外，且依卷附之
    現場照片，超出店外之部分亦為可移動式之手推車。另被告
    癸○○經營之鎖店攤位，並無物品擺出店外道路，此亦有勘
    驗筆錄在卷足稽。是以，被告癸○○於91年間及之前，向陳
    義程租用店面，依習慣使用該店面外之空間，此與常情並無
    違背，被告癸○○係基於使用承租之意思使用該等空間，難
    認有何竊佔之犯意及行為。聲請人於91年間對於相關人陸續
    提出告訴後，被告癸○○將配鑰匙之機台移走，且將米粉攤
    移至店面內經營，雖米粉攤有一手推車超出店面些許，惟該
    手推車係活動式，且僅超出店面些許，營業結束後即收入店
    內，實難認被告癸○○有何竊佔之犯意及行為。
  (四)被告己○○約於91年間，下午有空時臨時向被告戊○○借用
    屋子轉角處攤擺賣水果，大約持續3 、4 年，其早上在南勢
    角擺攤賣水果，下午有時會將剩下的水果拿去上址賣掉，並
    非每天均至該址擺攤，結束後會將全部之物品帶走，已經很
    久沒有再去擺等情，業據被告己○○供承在卷。而被告己○○確實已經很久沒有在該處擺攤等情，亦據被告戊○○證述
    明確。另經臺灣板橋地方法院檢察署指派檢察事務官會同聲
    請人及管區員警，在一般營業時間內，4 次隨機前往現場履
    勘，發現被告己○○均未在上開處所擺攤，有前開勘驗筆錄
    、照片等資料在卷可佐。且聲請人亦未拍攝到被告己○○有
    擺攤之任何照片，足見被告己○○前開辯詞應堪採信。是以
    ，被告己○○係向被告戊○○借用該處擺攤，且並非每日，
    僅係在他處賣水果如有剩餘時，下午才至該處將剩餘水果擺
    攤出售，而營業結束後，即將相關物品全數帶走，且約自94
    年底、95年初起即未在該處擺攤，顯見被告己○○係基於暫
    時借用之意思向同案被告戊○○借用該處擺攤，僅係對該地
    一時利用，並無繼續性及排他性，難認被告己○○有何竊佔
    之犯意及行為。
  (五)被告乙○○辯稱其之前係臨時有空位才在水溝蓋上擺攤販賣
    ，陳列設備下面有輪子，收攤後就收起來；當地是黃昏市場
    ，去時有位置就排，沒有一定之位子等語。依聲請人之指訴
    ，被告乙○○係使用呂秀霞、傅榮芳所有永和市○○街126
    號1 樓前聲請人所有之土地擺設攤位，惟臺北縣政府警察局
    永和分局曾於94年間，應臺灣高等法院之請求，協助清查民
    享街、智光街、民光街遮雨棚所有人及違規攤販之年籍資料
    時，該處之違規攤販僅有呂秀霞、傅榮芳（呂秀霞及傅榮芳
    前因同一事件為聲請人提出告訴，業已不起訴處分及駁回交
    付審判之聲請確定），並無被告乙○○，有永和分局94年9
    月12日北警縣警永行字第0940027608號函附清查民享街、智
    光街、民光街遮雨棚所有人暨違規攤販業者清冊一覽表在卷
    可佐。另經臺灣板橋地方法院檢察署檢察事務官會同聲請人
    及管區員警，在一般營業時間內前往現場履勘，被告乙○○
    於臺灣板橋地方法院檢察署96年2 月1 日、96年2 月6 日履
    勘時固有在該處擺攤販賣排骨等物，但臺灣板橋地方法院檢
    察署復於96年5 月2 日、96年5 月23日再次前去履勘時，被
    告乙○○已未在上址擺攤。至聲請人雖提出自行拍攝之照片
    數張以證明被告乙○○確有佔用前開土地，惟本件既經臺灣
    板橋地方法院檢察署指派檢察事務官會同聲請人及管區員警
    ，在一般營業時間內，4 次隨機前往現場履勘，並製有履勘
    筆錄為憑，則自當以履勘現場之實際情況為判斷，尚難僅因
    聲請人所提出之前開照片即為不利於被告乙○○之認定。是
    以，永和分局於94年為違規攤販清查時，被告乙○○並未在
    該址擺攤，而臺灣板橋地方法院檢察署檢察事務官4 次至該
    址勘驗，被告乙○○亦僅有2 次在該址擺攤，且該設置之攤
    位為移動式，可隨時收放，並未以鎖鏈鐵柱等裝備藉以長期
    佔據固定，被告乙○○辯稱：有位置就排，沒有一定之位子
    等語，尚非無據，並無證據顯示被告乙○○有繼續性及排他
    性之占有使用該處，難認被告乙○○有何竊佔之犯意及行為
    。
  (六)被告丙○○係陳萬子以時薪新台幣100 元所僱用，且攤位是
    活動的，並無佔用之意思等情，業據證人陳萬子於臺灣板橋
    地方法院檢察署結證明確。陳萬子雖僱用被告丙○○在上址
    攤位經營販賣鵝肉、雞肉、炒飯，惟攤位僅些許超出水泥水
    溝蓋，且攤位有輪子，可隨時移動，並未固定，此有臺灣板
    橋地方法院檢察署檢察事務官前開勘驗筆錄及照片等資料在
    卷，難認被告丙○○有何長期排他佔用之竊佔犯行。是以，
    該攤位之所有人係陳萬子，被告丙○○僅係陳萬子所僱用之
    人，受陳萬子之指揮而處理攤販之事務，其自無繼續及排他
    支配該等土地之犯意及行為。
  (七)被告子○○係向周麗香承租臺北縣永和市○○街2 號之店面
    賣衣服，每月租金3000元。被告子○○在其承租之房屋內營
    業，雖或於門外擺設展示活動式模特兒、有車輪可移動式吊
    掛衣服之攤架，然擺設位置係緊鄰大門門口水泥水溝蓋內側
    ，並未佔用柏油馬路，亦有臺灣板橋地方法院檢察署事務官
    前開勘驗筆錄及勘驗照片等資料在卷可稽。聲請人雖有提供
    照片數張，以證明被告子○○有佔用其土地，惟該等照片顯
    示被告子○○雖擺設活動式模特兒、移動式攤架於大門外，
    然該等模特兒或移動式攤架，均無以鎖鏈、鐵柱等長期佔據
    固定之範圍及位置，且該等模特兒、移動式攤架體積均非甚
    大，而依聲請人於不同時間就同一地點所拍攝之照片，在該
    市場之非營業時間並無任何物品擺放在該地，顯見被告子○○於營業結束後即將前開物品自行收入屋內，被告子○○使
    用周麗香之店面時，僅偶有超過店面範圍而將攤位擺到聲請
    人之土地上，惟被告子○○係向周麗香承租店面，依傳統市
    場之習慣，被告子○○本可一併利用店面大門外之攤位與空
    地，此與常情並無違背，被告子○○係基於租賃之意思而使
    用店面外之攤位，縱偶有使用到聲請人之部分土地，亦僅係
    對該地一時利用，並無繼續性及排他性，難認被告子○○有
    何竊佔之犯意及行為。
  (八)從而，原偵查、再議機關依偵查所得證據認被告壬○○等9
    人犯罪嫌疑不足，而先後為不起訴處分及駁回再議聲請處分
    ，核無不合；聲請人猶執陳詞，指摘不起訴及駁回再議聲請
    處分為不當，聲請交付審判，為無理由，應予駁回。
四、依刑事訴訟法第258 條之3 第2 項前段，裁定如主文。
中    華    民    國    99    年    3     月    31    日
                    刑事第七庭  審判長法  官  戴嘉清
                                      法  官  林晏鵬
                                      法  官  劉安榕
以上正本證明與原本無異
本裁定不得抗告
                                      書記官  謝嘉玲
中    華    民    國    99    年    3     月    31    日

司法院資訊處製作；財團法人民間司法改革基金會備份。
